臺灣臺南地方法院刑事判決　　　　　　　100年度訴字第218號
公　訴　人　臺灣臺南地方法院檢察署檢察官
被　　　告　徐偉士
上列被告因違反毒品危害防制條例案件，經檢察官提起公訴（10
0年度營毒偵字第9號），被告於本院準備程序進行中，先就被訴
事實為有罪之陳述，經本院合議庭裁定由受命法官獨任進行簡式
審判程序，判決如下：
    主  文
徐偉士施用第一級毒品，累犯，處有期徒刑壹年肆月。
    事  實
一、徐偉士前因違反毒品危害防制條例案件，經本院90年度毒聲
    字第1544號裁定送勒戒處所觀察、勒戒後，認無繼續施用傾
    向，於90年10月3日釋放出所，指揮書執畢日期為99年10 月
    9日，並經台灣台南地方法院檢察署檢察官於90年10月3日以
    90年度營毒偵字第272號為不起訴處分確定。又於前開觀察
    、勒戒執行完畢釋放後5年內之91年間，因施用毒品案件，
    經本院91年度毒聲字第1512號裁定送勒戒處所觀察、勒戒後
    ，因認有繼續施用毒品之傾向，復經台灣台南地方法院檢察
    署檢察官向本院聲請強制戒治並起訴，此經本院91年度毒聲
    字第1992號裁定令入送戒治處所施以強制戒治，起訴部分則
    經本院91年度訴字第1254號判決，判處應執行有期徒刑11月
    確定，期間再分別經本院92年度毒聲字第825號裁定停止戒
    治，所餘戒治期間並付保護管束，及92年度毒聲字第1437號
    裁定撤銷停止戒治，令入戒治處所施以強制戒治，嗣於93年
    1 月9日因法律修正，出所轉入執行前開有期徒刑11月，於
    94 年9月30日縮刑期滿執行完畢。
二、徐偉士因施用毒品、竊盜案件，經本院97年度訴字第1877號
    、97年度簡字第2338號判決，各判處有期徒刑1年2月、4月
    確定，嗣經本院98年度聲字第425號裁定，定應執行有期徒
    刑1年5月在案，於99年3月23日假釋出監，所餘刑期付保護
    管束，於99年5月21日保護管束期滿未經撤銷假釋，其未執
    行之刑，以已執行論。
三、徐偉士猶未戒除毒癮，明知海洛因係毒品危害防制條例第2
    條第2項第1款所定之第一級毒品，不得非法施用、持有，竟
    基於施用第一級毒品海洛因之犯意，於99年12月9日23、24
    時許，在台南市後壁區新東里東秀橋上，以海洛因摻水注射
    方式，施用第一級毒品海洛因1次。嗣為警於同年月10日15
    時20分許，在台南市後壁區新東里147-167號旁，因見其形
    跡可疑而予以盤查，並經得其同意而於同日16時16分許，對
    其採尿送驗，結果呈現可待因及嗎啡陽性反應，而查悉上情
    。
四、案經台南市政府警察局白河分局報請台灣台南地方法院檢察
    署檢察官偵查起訴。
    理  由
壹、程序部分：
    本件被告徐偉士於本院準備程序進行中，先就被訴事實為有
    罪之陳述，經告知被告簡式審判程序之旨，並經檢察官、被
    告之同意，而以簡式審判程序審理，有本院準備程序筆錄一
    份在卷可稽，依刑事訴訟法第273條之2、同法第159條第2項
    規定，本件不適用傳聞法則排除證據能力之規定，合先敘明
    。
貳、實體部分：
  一、訊據被告對於上開事實坦承不諱，並有毒品犯罪嫌疑人尿
      液採驗作業管制紀錄清冊、長榮大學確認報告各1紙在卷
      可稽（見警卷第5-6頁）。
  二、按海洛因經注射入人體後，約百分之80於24小時內自尿中
      排出，一般而言，尿液中能否驗出嗎啡陽性反應與其投與
      量、投與途徑、採尿時間、個人體質及檢驗方法之靈敏度
      有關，國外曾有文獻報導注射六毫克之海洛因鹽酸鹽，其
      代謝物嗎啡之平均可檢出時限約為26小時，此經行政院衛
      生署藥物食品檢驗局於81年9月8日以（81）藥檢壹字第81
      14885號函述明此旨綦詳。揆諸上開說明，被告為警查獲
      後，並經警採集尿液檢體送驗，則本於上開被告於99年12
      月10日16時16分許為警採集尿液檢體送驗結果，呈可待因
      及嗎啡陽性反應之確認報告，可徵被告於上開採集尿液檢
      體往前回溯之26小時內某時點，施用第一級毒品海洛因之
      犯行，應堪認定。是被告上開任意性自白，核與事實相符
      ，應值採信。
  三、按毒品危害防制條例第20條、第23條就施用毒品之刑事處
      遇程序，區分為「初犯」、「5年內再犯」及「5年後再犯
      」，依立法理由之說明，僅限於「初犯」及「5年後再犯
      」2種情形，始應先經觀察、勒戒或強制戒治程序；倘被
      告於5年內已再犯，經依法追訴處罰，縱其第3次（或第3
      次以上）再度施用毒品之時間，係在初犯經觀察、勒戒或
      強制戒治執行完畢釋放5年以後，仍應依該條例第10條處
      罰（最高法院95年第7次刑事庭會議決議、98年度台上字
      第2741號判決意旨參照）。查被告前曾受如事實欄所述之
      觀察、勒戒處分，於90年10月3日釋放出所，指揮書執畢
      日期為99年10月9日，並經台灣台南地方法院檢察署檢察
      官於90年10月3日以90年度營毒偵字第272號為不起訴處分
      確定。又於前開觀察、勒戒執行完畢釋放後5年內之91年
      間，因施用毒品案件，經本院91年度毒聲字第1512號裁定
      送勒戒處所觀察、勒戒後，因認有繼續施用毒品之傾向，
      復經台灣台南地方法院檢察署檢察官向本院聲請強制戒治
      並起訴，起訴部分則經本院91年度訴字第1254號判決，判
      處應執行有期徒刑11月確定，已於94年9月30日縮刑期滿
      執行完畢等情，分別有卷附刑案資料查註紀錄表、台灣高
      等法院被告前案紀錄表在卷可稽，可見被告於經觀察、勒
      戒執行完畢後5年內，已曾再犯施用毒品案件，並經依法
      追訴處罰，揆諸上開最高法院決議要旨，縱其本次所犯施
      用毒品案件距前次觀察、勒戒程序執行完畢已逾5年，仍
      應依法論罪科刑。
  四、按海洛因依其成癮性、濫用性及對社會危害性之程度，業
      經分別列為毒品危害防制條例第2條第2項第1款所規定之
      第一級毒品，禁止非法持有及施用；是核被告所為，係犯
      毒品危害防制條例第10條第1項之施用第一級毒品罪。又
      被告施用海洛因前，持有海洛因之低度行為，為施用之高
      度行為所吸收，不另論罪。再被告有如事實欄所記載經執
      行有期徒刑完畢之犯罪前案紀錄，此有前開臺灣高等法院
      被告前案紀錄表在卷可按，其於受徒刑之執行完畢後，5
      年以內故意再犯本案有期徒刑以上之罪，為累犯，應依刑
      法第47條第1項之規定，加重其刑。爰審酌被告前已有多
      次施用毒品之前案紀錄，竟仍不知悔改而再施用毒品，顯
      見其意志不堅，未能戒除毒癮惡習，且迄未因前所受刑之
      執行記取教訓，復參酌其所犯施用毒品行為係戕害自己身
      心健康，尚未嚴重破壞社會秩序、侵害他人權益，及其犯
      罪後坦承犯行，尚有悔意，暨檢察官當庭求處有期徒刑1
      年4月等一切情狀，量處如主文所示之刑，以資懲儆。
據上論結，應依刑事訴訟法第273條之1第1項、第299條第1項前
段，毒品危害防制條例第10條第1項，刑法第11條前段、第47條
第1項，判決如主文。
本案經檢察官詹尚晃到庭執行職務。
中    華    民    國   100    年    3     月    16    日
                  刑事第二庭  法  官  張銘晃
以上正本證明與原本無異。
如不服本判決應於收受本判決後10日內向本院提出上訴書狀，並
應敘述具體理由。其未敘述上訴理由者，應於上訴期間屆滿後20
日內向本院補提理由書狀（均須按他造當事人之人數附繕本）「
切勿逕送上級法院」。
                              書記官  鄭梅君
中    華    民    國   100    年    3     月    16    日
附錄本案論罪科刑法條全文
毒品危害防制條例第10條
施用第一級毒品者，處 6 月以上 5 年以下有期徒刑。
施用第二級毒品者，處 3 年以下有期徒刑。